臺灣士林地方法院刑事判決
110年度易字第512號
公  訴  人  臺灣士林地方檢察署檢察官
被      告  蔡武龍


選任辯護人  陳豐年律師
上列被告因違反性騷擾防治法案件，經檢察官提起公訴（110年
度偵字第9299號），本院判決如下：
    主  文
丙○○犯性騷擾防治法第二十五條第一項之性騷擾罪，處拘役伍拾
伍日，如易科罰金，以新臺幣壹仟元折算壹日。
    事  實
一、丙○○與代號AD000-H110138之成年女子(姓名年籍詳卷，下稱
    甲 )為同事，被告於民國110年1月16日21時許，在新北市○○
    區○○街00號4樓參加同事聚會時，竟意圖為性騷擾，乘與鄰
    坐甲 聊天而不及抗拒之際，徒手觸摸甲 大腿靠近鼠蹊部之
    隱私處，對甲 為性騷擾得逞。
二、案經甲 訴由新北市政府警察局淡水分局報告臺灣士林地方
    檢察署檢察官偵查起訴。
    理  由
壹、程序方面：
一、按被告以外之人於偵查中向檢察官所為之陳述，除顯有不可
    信之情況者外，得為證據，刑事訴訟法第159條之1第2項定
    有明文。其立法理由係以偵查中對被告以外之人所為之偵查
    筆錄，性質上屬傳聞證據，且常為認定被告有罪之證據，自
    理論上言，如未予被告反對詰問、適當辯解之機會，一律准
    其為證據，似與當事人進行主義之精神不無扞格之處，對被
    告之防禦權亦有所妨礙，然刑事訴訟法規定，檢察官代表國
    家偵查犯罪、實行公訴，依法有訊問被告、證人、鑑定人之
    權，且實務運作時，偵查中檢察官向被告以外之人所取得之
    陳述，原則上均能遵守法律規定，不致違法取供，其可信性
    甚高，為兼顧理論與實務，爰明定被告以外之人於偵查中向
    檢察官所為之陳述，除顯有不可信之情況者外，得為證據。
    查證人即被害人甲 、證人丁○○於檢察官訊問時之證述均經
    具結所為，就前開偵查筆錄製作原因、過程及功能性觀察其
    信用性，未見有何顯不可信之情形，且甲 、丁○○業於本院
    審理時依證人身分傳喚到庭，並經具結證述踐行交互詰問程
    序，使被告及辯護人有與之對質及詰問之機會，藉以發現實
    體真實，並無違法不當，亦無不得做為法院判決基礎之情形
    ，是甲 、丁○○於檢察官訊問時所為證述，自得為本件認定
    事實之證據，且為被告及其辯護人所不爭執（本院卷第60至
    61頁）。
貳、實體方面：
一、認定犯罪事實所憑證據及理由：
    訊據被告雖承認於上開時、地，其在友人家中客廳時，與告
    訴人相鄰而坐，告訴人係坐在其右側一節，然矢口否認有何
    性騷擾之犯行，辯稱：「當天有參加大型聚會，有十幾個人
    ，被害人有時候坐在我隔壁，有時候去拿吃的喝的，我的手
    沒有碰觸到她。當天早上五點就起床出發去竹東深山部落搬
    運及發送物資，到下午發送完物資，才疲憊離開竹東返回臺
    北，拖著疲憊身軀，去參加同事臨時邀約的聚會，因白天搬
    運物資，身體過度勞累，我當晚都坐在原位置休息、吃東西
    ，與告訴人隔滿遠的距離，回想當時狀況，不可能發生告訴
    人所指控，我做出意圖對她不及防備觸摸她隱私處之情事，
    那天聚會後告訴人未向我或他人反應，我有做出觸摸隱私處
    之情事，也未有人告訴我告訴人難過不安、不舒服之情緒，
    聚會之後雙方也一直保持良好互動關係，無任何異常，告訴
    人還有來工地核算數量，雙方及同事還計畫一起去聚餐唱歌
    ，1月27日告訴人還主動邀約我、請她吃午餐，告訴人還主
    動把午餐照片放在LINE群組，向其他同事炫耀說好好吃喔等
    開心說詞及開心表情符號，綜上所述，我是冤枉的，告訴人
    從110年2月即向我索取高額賠償金，我不願對未做之事也無
    法負擔高額賠償金給告訴人，告訴人見索要不成才去報案，
    我那時感覺像是被設計」等語。又其辯護人為其辯稱：
　　「本件檢方起訴無非憑據被告道歉簡訊、告訴人指述、證人
    丁○○證述為憑，然而被告當初之所以會向告訴人傳送道歉簡
    訊，無非是長官及吳佳鴻副總強力要求被告必須先道歉，此
    從被告在1月29日傳送簡訊之後，有立刻向副總回報，就可
    以知道道歉是為了迎合副總要求。況且，被告傳簡訊是1 月
    29日，出於主觀上或許認為前一天因為搭乘捷運，有可能因
    車廂搖晃不慎觸碰，其傳送簡訊時間不是緊接著被起訴的1
    月16日之後，就可以得知。另外，告訴人指述被告的犯行，
    不論是行為態樣、觸碰位置或當下反應，都與證人丁○○出入
    極大，此詳辯護意旨狀第6頁之附表。更進一步，告訴人在1
    月27日中午自願與被告在公出之後一同用餐，甚至拍照上傳
    LINE群組炫耀，絲毫沒有展現診斷證明書或諮商報告所載的
    創傷後壓力症候群症狀，足見前述的醫學證明與事實不符。
    最後，證人丁○○當天有飲用威士忌烈酒，精神狀況已經不清
    楚，一直到隔天下午五點都還沒有清醒，此從另一位證人李
    冠緯在LINE對話簡訊中，就可以看的很清楚，丁○○也在與被
    害人的LINE對話有承認喝醉酒。所以綜上所述，檢方的證據
    在證明力上不足以證明被告涉有本件性騷擾犯行」云云。然
    查：
　㈠證人甲 於偵查中結證稱：「110年1月16日晚上9點，在淡水
    水碓街同事家中，當時被告坐在我左邊，被告趁聊天的時候
    ，把他的右手放在我大腿靠近鼠蹊部上，他的手有停留幾秒
    鐘，他之後裝沒事，講話時他的手又摸過來，還摸我的手。
    第二次是110年1月27日下午1時許，在中山捷運站…。後來在
    當天晚上，我先傳訊息問證人丁○○，問他有無看到1月16日
    被告摸我的事情，丁○○說他在1月16日有看到被告摸我，他
    說怎麼還會發生，我也有跟丁○○說27日發生的事，我跟丁○○
    說被告又摸我了。之後我在1月28日下午6時4分有傳訊息給
    被告，內容是請他以後不要再有肢體的碰觸，被告回覆一個
    sorry的貼圖。我後來有到頂溪心理診所諮商，因為被告對
    我性騷擾的事，導致我會手抖，腸胃不適，也會喘不過氣，
    也有到心悅診所看診，因為我有跟長官說上開的事，被告有
    傳訊息給公司副總，訊息內容是被告說要傳給我的，說他會
    跟我道歉，但實際上我並沒有收到被告的訊息」等語（偵字
    卷第47至48頁）；於本院審理時證稱：「被告坐在我左邊，
    我跟被告說話的過程中，被告趁著說話就把手搭在我大腿，
    被告用右手摸我的左大腿。被告趁著說話的時候有時候摸一
    下就拿開，但是被告手會繼續過來，有時候是放著2、3秒拿
    開。被告摸我的大腿應該5到10次以上，實際我不確定，因
    為我很害怕，我沒有記住。被告是把他的右手放在大腿靠近
    鼠蹊部停留幾秒」等語。足見告訴人其前後指訴大致相符，
    並無明顯瑕疵存在。
  ㈡證人丁○○於偵查中結證稱：「110年1月16日當天是臨時約的
    ，地點是周姓同事的家，一開始我們先吃飯，後來有人提議
    喝酒看電影，我當天喝威士忌，後來又有朋友到場，有人提
    議打麻將，我就在旁邊喝酒聊天，我坐的角度看到被告及告
    訴人坐在我左前方的沙發，我當時沒有喝醉，我看到被告藉
    著講話的動作，把他的手貼在告訴人的大腿正上方，他的手
    有無移動我記不得了，而且被告也有對告訴人勾肩，我覺得
    被告的動作不適當，但告訴人也沒有驚嚇或求救的表情，跟
    平常一樣，我就沒有當下制止被告。被告觸碰的位置是在大
    腿上方靠近腰部的部位，他觸碰了2、3秒。告訴人有跟我說
    當時她很不舒服，她是用LINE跟我說的，她問我有沒有看到
    」等語。又證人丁○○於本院審理時結證稱：案發當日110年1
    月16日晚上9時許，在同事周谷峻家客廳，電視的對面是一
    個三人沙發，旁邊有一個單人的小沙發，我是坐在單人小沙
    發，被告坐在三人沙發的最邊邊，離我最遠的距離，另外一
    個坐在沙發中間。他們二人是坐在同一張沙發，被告坐在左
    邊，告訴人坐在中間。當時被告摸告訴人的人位置靠近鼠蹊
    部，但是左邊的位置。告訴人是之後她有跟我求證這件事問
    我有沒有現場看到，我是跟她說我有看到。很晚的時候有酒
    醉，但是前面我剛講的有看到的這些東西，我很清楚當時還
    沒有喝醉。當天晚上時間久了我可能會忘記，但整個過程當
    初90%有意識，到凌晨忘記幾點，我隔天快離開之後的記憶
    是模糊的，之前的記憶當時都還在。被告摸甲 是在聚會中
    間聊天的時候。我老實說當時我看到這個動作的時候，是沒
    看到甲 有特別的表情，因為大家都是朋友，如果我指出會
    把朋友之間的聚會氣氛弄尷尬，我當時看到那個動作的時候
    沒有特別指出來這個動作不適合，當時是大家都在聊天，被
    告把手摸甲 的時候我沒看到甲 有任何異樣」等語。是由證
    人丁○○之於偵查中與本院審理中之證述，與告訴人指訴情節
    大致相符，更加證明告訴人之指訴為真實；且證人丁○○與告
    訴人並無利益糾葛，也與被告並無怨隙，自無甘冒自身涉犯
    誣告、偽證罪責之風險，而於本案特意虛構各項事實誣陷被
    告之必要。從而，被告及其辯護人所辯，均不足對其為有利
    之認定。
  ㈢綜上，被告所辯情詞均無可採，本件事證明確，被告犯行堪 予認定，應依法論科。
二、論罪科刑：
  ㈠按性騷擾防治法第25條第1項規定，係以意圖性騷擾，乘人不
    及抗拒而為親吻、擁抱或觸摸其臀部、胸部或其他身體隱私
    處之行為為其構成要件。又該條項雖例示禁止觸及他人身體
    部位為臀部、胸部；然為避免對被害人其他身體部位身體決
    定自由之保護，有所疏漏，另規定以「其他身體隱私處」作
    為概括性補充規定。而所謂「其他身體隱私處」，乃不確定
    法律概念。客觀上固然包括男女生殖器、大腿內側、鼠蹊部
    等通常社會觀念中屬於身體隱私或性敏感部位。至於其他身
    體部位，諸如耳朵、脖子、肚臍、腰部、腹部、肩膀、背部
    、小腿、大腿外側及膝蓋、腿等男女身體部位，究竟是否屬
    於前開條文所稱「其他身體隱私處」，仍應依社會通念及被
    害人個別情狀，並參酌個案審酌事件發生背景、環境、當事
    人關係、行為人言詞、行為及相對人認知等具體事實，而為
    綜合判斷（性騷擾防治法施行細則第2條規定參照）。申言
    之，此所謂「其他身體隱私處」，因性騷擾犯行處罰之目的
    在於因行為人所為破壞被害人所享與性、性別有關之寧靜、
    不受干擾之平和狀態，解釋上當非僅以該身體部位是否外露
    為斷，而係以該等身體部位如遭行為人親吻、擁抱或觸摸，
    該等作為是否與性有關，而足以引發被害人與性有關之寧靜
    、不受干擾之平和狀態遭受破壞以為認定，而此等認定應依
    社會通念及被害人個別情狀，並參酌個案審酌事件發生之背
    景、環境、當事人之關係、行為人之言詞、行為及相對人之
    認知等具體事實綜合判斷之。
  ㈡本院衡諸兩性相處，女性大腿內、外側之部位，倘若以手觸
    摸，在男女間之親密行為中，亦被視為帶有性含意、性暗示
    之挑逗、調戲舉動。是以，如他人以性騷擾之犯意，未經本
    人同意而就上揭部位為帶有性暗示之不當碰觸、貼近，適足
    以引起本人嫌惡之感，自應認係前揭條文所稱身體隱私部位
    。是核被告所為，係犯性騷擾防治法第25條第1項之意圖性
    騷擾乘人不及抗拒而為觸摸身體隱私部位罪。又被告多次對
    甲 徒手觸摸左大腿上方靠近鼠蹊部之性騷擾行為，係於密
    切接近時間與地點實施，侵害者為同一法益，各行為之獨立
    性極為薄弱，依一般社會健全觀念，在時間差距上，難以強
    行分開，刑法評價上，以視為數個舉動之接續施行，合為包
    括之一行為予以評價，較為合理，應認屬包括一罪，為接續
    犯。
  ㈢爰以行為人之責任為基礎，審酌被告並無犯罪前科，有臺灣
    高等法院被告前案紀錄表存卷可憑，其為滿足一己私慾，未
    能尊重他人身體自主權利，在同事家中聚會中，對甲 為觸
    摸左大腿上方靠近鼠蹊部身體隱私處之性騷擾行為，犯後始
    終否認犯行，迄今未與甲 達成和解或賠償甲 所受損害，所
    為應予非難，兼衡被告自述科技大學畢業，目前從事營造廠
    的員工，月收入約新臺幣6萬元左右，結婚，有三個年幼小
    孩，分別是3、10、12歲，現在跟老婆小孩同住之家庭與經
    濟狀況等一切情形，量處如主文所示之刑，並依刑法第41條
    第1項前段諭知易科罰金之折算標準。
據上論斷，應依刑事訴訟法第299條第1項前段，判決如主文。
本案經檢察官乙○○提起公訴，檢察官吳昭瑩到庭執行職務。
中　　華　　民　　國　　111 　年　　4　　月　　11 　　日
                  刑事第六庭法  官  李建忠
以上正本證明與原本無異。
如不服本判決應於收受送達後20日內向本院提出上訴書狀，並應
敘述具體理由。其未敘述上訴理由者，應於上訴期間屆滿後20日
內向本院補提理由書（均須按他造當事人之人數附繕本）「切勿
逕送上級法院」。
因疫情而遲誤不變期間，得向法院聲請回復原狀。　　　　　　
                            書記官  林承翰
中　　華　　民　　國　　111 　年　　4 　　月　　11　　日
附錄：本案論罪科刑法條全文
性騷擾防治法第25條
意圖性騷擾，乘人不及抗拒而為親吻、擁抱或觸摸其臀部、胸部
或其他身體隱私處之行為者，處二年以下有期徒刑、拘役或科或
併科新臺幣十萬元以下罰金。
前項之罪，須告訴乃論。